【裁判字號】    94,簡上,467
【裁判日期】    950307
【裁判案由】    竊盜
【裁判全文】
臺灣板橋地方法院刑事判決             94年度簡上字第467號
上  訴  人
即  被  告  丙○○
輔  佐  人
即被告之女  乙○○
上列上訴人因竊盜案件，不服本院94年度簡字第2625號中華民國
94年6 月23日第一審判決（聲請案號：94年度偵字第7403號），
提起上訴，本院管轄之第二審合議庭判決如下：
    主  文
上訴駁回。
丙○○緩刑貳年。
    事  實
一、丙○○意圖為自己不法所有，於民國94年4 月26日中午12時
    許，在臺北縣新莊市○○街68號惠康百貨股份有限公司（下
    簡稱「惠康公司」）經營之「丁○○○中信店」內，趁該店
    店員未注意之際，徒手接續竊取蘋果9 顆、雞肉及榴槤各2
    盒等商品，價值共計新臺幣（下同）1,088 元，得手後裝入
    其自備之塑膠袋內，攜至超市入口處內之購物手提籃內藏匿
    ，並以其之前外購所寄放同處之物品掩蓋，其後再轉回該超
    市收銀臺將其他所購商品結帳以為掩飾。嗣待其結帳後繞回
    超市入口處，將上開竊得之商品攜走正欲離去之際，旋為惠
    康公司保安專員甲○○查覺攔下並報警處理，為警當場起獲
    其上開竊得之商品。
二、案經惠康公司訴由臺北縣政府警察局新莊分局報請臺灣板橋
    地方法院檢察署檢察官偵查後聲請以簡易判決處刑。
    理  由
一、訊據被告丙○○固不否認有於上揭時地未經結帳將超市內之
    蘋果9 顆、雞肉及榴槤各2 盒等商品攜出之事實，惟矢口否
    認有何竊盜犯行，辯稱：伊患有輕躁症、眩暈症等病症，當
    日因伊身體不適，覺上開商品過重，遂先將之暫放在超市入
    口處內之購物手提籃內，結帳時因上開商品與之前外購寄放
    同處之蔬果混在一起，因而忘記未結帳，並無竊盜之犯意云
    云。然查：
    (一)被告上揭犯罪事實，業據告訴代理人甲○○於警詢、偵審
      指訴綦詳，復有贓物認領保管單1 紙、失竊物品照片1 張
      、丁○○○中信店94年4 月26日監視器錄影畫面翻拍照片
      4 張及錄影帶1 捲在卷可資佐證。
    (二)被告雖以前詞置辯，惟據證人甲○○於警詢、偵審中已證
      稱指述其目擊被告竊取上開超市商品之全部過程明確（見
      偵查卷第8 、9 、28頁、本院95年2 月21日審判筆錄4 頁
      ）。又依上開監視器錄影帶及翻拍照片所示，被告先於94
      年4 月26日上午11時56分18秒至同時58分36秒間，將上開
      商品裝入自備之空塑膠袋後放置在超市入口處內購物手提
      籃內，復於同日上午11時59分54秒時，待其餘商品結帳後
      ，在購物收銀臺處整理所購之其餘商品，嗣於同日中午12
      時1 分11秒時，返回超市入口處自外取出藏放在入口處內
      購物手提籃內之所竊商品，衡諸其間過程不到5 分鐘，被
      告豈會疏漏忘記，況其先將部分所購商品裝入自備塑膠袋
      後，放置在超市入口處之購物手提籃內，亦與一般多將欲
      購之物放置在近收銀臺結帳處之常情，顯然有違，是參互
      印證上述之情，被告難謂無不法所有意圖可言，其上開所
      辯，應不足採。
    本件事證明確，被告犯行堪以認定，應予依法論科。
二、按竊盜罪既遂與未遂之區別，應以所竊之物已否移入自己實
    力支配之下為標準，若已將他人財物移歸自己所持，即應成
    立竊盜既遂罪，最高法院17年上字第509 號判例可資參照。
    查被告將上開物品裝置在自備之塑膠袋內，並以外購之物品
    遮掩，已將丁○○○中信店之財物移歸自己所持，故核其所
    為，係犯刑法第320 條第1 項之竊盜罪。又被告基於同一竊
    盜犯意，於密接之時間及同地先後竊取告訴人之蘋果9 顆、
    雞肉及榴槤各2 盒等商品，係以一行為侵害同一法益，為接
    續犯。原審以被告犯行事證明確，適用刑法第320 條第1 項
    、第41條第1 項前段，罰金罰鍰提高標準條例第1 條前段、
    第2 條，並審酌被告犯罪動機、目的、手法、所竊取財物價
    額及犯罪後態度等一切情狀，量處被告拘役十五日，併諭知
    易科罰金之折算標準，經核認事用法並無不合，量刑亦屬妥
    適。被告上訴意旨，仍執上詞指摘原審判決不當，顯無理由
    ，應予駁回。惟另查被告前未曾受有期徒刑以上刑之宣告，
    此有臺灣高等法院被告前案紀錄表在卷可憑，其因一時失慮
    ，致罹刑章，經此偵審程序及罪刑之宣告後，應知警惕而無
    再犯之虞，且衡諸其有聽障及輕噪病症等身體狀況，本院因
    認暫不執行其刑為當，爰併予宣告緩刑二年，以啟自新。
據上論斷，應依刑事訴訟法第455 條之1 第1 項、第3 項、第36
8 條，刑法第74條第1 款，判決如主文。
本案經檢察官靳開聖到庭執行職務
中    華    民    國    95    年    3     月    7     日
                刑事第六庭  審判長法  官  王  屏  夏
                                  法  官  王  偉  光
                                  法  官  彭  全  曄
以上正本證明與原本無異
本件不得上訴
                                  書記官  梁  宜  庭
中    華    民    國    95    年    3     月    94    日
附錄本案論罪科刑法條全文：
中華民國刑法第320條
 (普通竊盜罪、竊佔罪)
意圖為自己或第 3 人不法之所有，而竊取他人之動產者，為竊盜
罪，處五年以下有期徒刑、拘役或五百元以下罰金。
意圖為自己或第 3 人不法之利益，而竊佔他人之不動產者，依前
項之規定處斷。
前二項之未遂犯罰之。


司法院資訊處製作；財團法人民間司法改革基金會備份。
